# 清产核资专项审计问题

提问人：木禾草 时间：2010-05-06 10:48:07
1 、企业以划拨形式取得的土地，在 1993 年全国清产核资中按规定将增值部分入账，记入固定资产-土地，后来地方政府财政紧张，又让企业交了土地出让金，企业按交纳款项又记入了无形资产，现在是一宗地，在两个科目记账，是将固定资产的转入无形资产一并摊销，还是将固定资产的部分按当初入账方式进行冲回，我个人是赞同第二种做法，但我没查到依据，对方又说可以将增值和交纳的出让金都作为无形资产的入账价值（他是作资产评估的），也没拿出依据。
急！急！急！

回答人：chenyiwei
回复 楼主 木禾草 的帖子目前该土地的性质是划拨地还是出让地？

回答人：chenyiwei
回复 藤椅 木禾草 的帖子既然目前性质是出让，个人建议将原先计入固定资产的价值冲回。

回答人：chenyiwei
回复 报纸 木禾草 的帖子如果性质已经明确为出让地，则这样的表述是不恰当的。可以根据无形资产准则对无形资产成本构成和初始计量的规定进行分析。

回答人：chenyiwei
回复 地板 木禾草 的帖子报废固定资产已经退出使用，不再为企业带来未来经济利益，个人意见不应继续确认为企业的资产。